臺灣彰化地方法院刑事判決　　　　　　　 96年度易字第689號
公　訴　人　臺灣彰化地方法院檢察署檢察官
被　　　告　丙○○
　　　　　　　　　　（現羈押於臺灣彰化看守所）
上列被告因恐嚇取財案件，經檢察官提起公訴（96年度偵字第
2074號），本院依簡式審判程序判決如下：
    主  文
丙○○犯如附表所示之罪，各處如附表所示之刑，應執行有期徒
刑年。
    事  實
一、丙○○前於民國93年間，因搶奪案件，經臺灣臺中地方法院
    以93年度訴字第2080號判處有期徒刑8月確定，復因竊盜案
    件，經本院以93年度易字第1080號判處有期徒刑8月確定，
    上開2案經入監接續執行，甫於95年3月20日縮短刑期執行完
    畢。詎仍不知悔改，因欲索討零用錢，先在臺中市東區某圖
    書館內，搜尋報載有關餐廳、診所或公司及其負責人或醫師
    等名稱及電話等資料，且自行擇取附表所示之名稱、電話等
    資料抄寫後，即分別意圖為自己不法之所有，自95年9月初
    某日起，按上揭其抄寫之電話名冊資料，逐一陸續以公共電
    話撥打附表所示電話，並恫稱如附表所示之恐嚇言語，以此
    方法著手於恐嚇取財行為之實施，惟未取得任何款項。迄95
    年11月23日18時許，在臺中市○○路○段186號德安百貨公司
    10樓公共電話旁，丙○○再次撥打恐嚇電話時，為警當場查
    獲，而悉上情。
二、案經彰化縣警察局北斗分局報告臺灣彰化地方法院檢察署檢
    察官偵查起訴。
    理  由
一、本案被告丙○○所犯係死刑、無期徒刑、最輕本刑為3年以
    上有期徒刑以外之罪，其於準備程序就前揭被訴事實為有罪
    之陳述，經受命法官告知簡式審判程序之旨，並聽取被告與
    公訴人之意見後，本院認無不得或不宜改依簡式審判程序進
    行之處，爰依刑事訴訟法第273條之1第1項、第284條之1，
    裁定本案由受命法官獨任進行簡式審判程序。
二、訊據被告丙○○對於上開事實坦承不諱，核與證人申○○、
    午○○、辛○○、戌○○、酉○○、庚○○、甲○○、癸○
    ○、巳○○、己○○、寅○○、戊○○、卯○○、乙○○、
    丁○○、壬○○、辰○○○、子○○、未○○及丑○○於警
    詢中證述之情節相符，並有新欣牙醫診所（04）00000000號
    電話通信記錄、載有附表所示餐廳、診所及公司等聯絡電話
    之手抄紙6張在卷可佐，足徵被告之任意性自白與事實相符
    ，可以採信。本案事證明確，被告犯行洵堪認定，應予依法
    論科。
三、查本件被告陸續撥打電話予附表所示對象恫稱如附表所示之
    內容，依社會一般觀念衡量，該等言詞應係惡害之通知並足
    使人生畏怖心，應認被告皆已著手實行恐嚇取財之犯行，故
    核被告所為，均係犯刑法第346條第3項、第1項之恐嚇取財
    未遂罪。被告先後多次撥打電話向同一被害人所為恐嚇取財
    未遂之行為，其時間緊密且侵害同一法益，應係基於同一恐
    嚇取財犯意下之接續行為，依一般社會觀念，在刑法評價上
    ，應視為數次之接續實施，為包括一罪之接續犯。被告所犯
    如附表所示之罪，犯意各別，應予分論併罰。被告前於93年
    間，因搶奪案件，經臺灣臺中地方法院以93年度訴字第2080
    號判處有期徒刑8月確定，復因竊盜案件，經本院以93年度
    易字第1080號判處有期徒刑8月確定，上開2案經入監接續執
    行，甫於95年3月20日縮短刑期執行完畢等情，有臺灣彰化
    地方法院檢察署刑案資料查註紀錄表、臺灣高等法院被告全
    國前案紀錄表各1份在卷可查，被告於5年以內故意再犯本件
    有期徒刑以上之20罪，應各依刑法第47條第1項規定論以累
    犯，並均依法加重其刑。另被告均已著手於附表所示犯罪行
    為之實行而不遂，皆為未遂犯，爰均依刑法第25條2項之規
    定減輕其刑，並各依法先加重後減輕之。爰審酌被告素行不
    佳，且正值壯年，不思循正途賺取財物，竟為上開恐嚇取財
    犯行，對社會治安之危害非輕，惟尚未造成實際損失，兼衡
    其犯罪之動機、目的、手段、智識程度及犯後態度等一切情
    狀，分別量處如主文所示之刑，並定其應執行之刑，以示懲
    儆。
據上論斷，應依刑事訴訟法事訴訟法第273條之1第1項、第299條
第1項前段，刑法第346條第3項、第1項、第25條第2項、第51條
第5款、第47條第1項、第38條第1項第2款，刑法施行法第1之1條
，判決如主文。
本案經檢察官吳曉婷到庭執行職務。
中　　華　　民　　國　　96　　年　　6　　月　　22　　日
                  刑事第二庭         法  官  尚安雅
以上正本證明與原本無異。
如不服本判決，應於判決送達後十日內向本院提出上訴狀 (須附
繕本 )。
告訴人或被害人對於判決如有不服具備理由請求檢察官上訴者，
其上訴期間之計算係以檢察官收受判決正本之日期為準。
中　　華　　民　　國　　96　　年　　6　　月  　 25　　日
                                     書記官   陳佳宏
附錄本案論罪科刑法條全文：
中華民國刑法第346條
（單純恐嚇罪）
意圖為自己或第三人不法之所有，以恐嚇使人將本人或第三人之
物交付者，處6 月以上5 年以下有期徒刑，得併科1 千元以下罰
金。
以前項方法得財產上不法之利益，或使第三人得之者，亦同。
前二項之未遂犯罰之。
附表：
┌───┬────┬──────────────┬───────┐
│編號  │犯罪時間│          恐嚇方式          │應處之罪名及宣│
│      │        │                            │告刑          │
├───┼────┼──────────────┼───────┤
│1     │自95年10│以公共電話撥打滿珠園餐廳(04)│丙○○意圖為自│
│      │月底起，│ 00000000號電話，恫稱：其兄 │己不法之所有，│
│      │迄95年11│弟在跑路，要老闆準備新臺幣（│以恐嚇使人將本│
│      │月9日上 │下同）500萬元，否則要拿開山 │人之物交付，未│
│      │午10時32│刀將老闆斷手斷腳；小心一點，│遂，累犯，處有│
│      │分許止  │否則要砸店，讓該餐廳沒有辦法│期徒刑肆月。  │
│      │        │營業等語。                  │              │
├───┼────┼──────────────┼───────┤
│2     │自95年11│以公共電話撥打昭雄營造股份有│丙○○意圖為自│
│      │月初某日│限公司（04）00000000號電話，│己不法之所有，│
│      │起      │恫稱：其兄弟在跑路，要公司明│以恐嚇使人將本│
│      │        │天準備500萬元，不然公司就不 │人之物交付，未│
│      │        │要營運，要老闆斷手斷腳，放火│遂，累犯，處有│
│      │        │燒公司，且叫老闆不要再躲了等│期徒刑肆月。  │
│      │        │語。                        │              │
├───┼────┼──────────────┼───────┤
│3     │自95年11│以公共電話撥打太捷不動產公司│丙○○意圖為自│
│      │月初某日│（04）00000000號電話，恫稱：│己不法之所有，│
│      │起      │其是黑道兄弟在跑路，要公司準│以恐嚇使人將本│
│      │        │備500萬元，其兄弟在公司附近 │人之物交付，未│
│      │        │埋伏，知道老闆住哪裡，要老闆│遂，累犯，處有│
│      │        │把錢準備好，不然公司就不要開│期徒刑肆月。  │
│      │        │了，叫老闆不要再躲了等語。  │              │
├───┼────┼──────────────┼───────┤
│4     │自95年11│以公共電話撥打新隆餐廳（04）│丙○○意圖為自│
│      │月初某日│0000000號電話，恫稱：其兄弟 │己不法之所有，│
│      │起      │在跑路，要準備500萬元，否則 │以恐嚇使人將本│
│      │        │要拿開山到將老闆斷手斷腳；劉│人之物交付，未│
│      │        │邦友是怎麼死的，小心一點，否│遂，累犯，處有│
│      │        │則要放火燒屋，讓該餐廳沒有辦│期徒刑肆月。  │
│      │        │法營業等語。                │              │
├───┼────┼──────────────┼───────┤
│5     │自95年11│以公共電話撥打信鴻機車行（  │丙○○意圖為自│
│      │月初某日│04）00000000號電話，恫稱：其│己不法之所有，│
│      │起      │兄弟在跑路，要準備50萬元，否│以恐嚇使人將本│
│      │        │則要拿開山刀將老闆斷手斷腳；│人之物交付，未│
│      │        │小心一點，否則要放火燒屋，讓│遂，累犯，處有│
│      │        │該店沒有辦法營業等語。      │期徒刑肆月。  │
├───┼────┼──────────────┼───────┤
│6     │自95年9 │以公共電話撥打敦峰建設開發有│丙○○意圖為自│
│      │月間某日│限公司（04）00000000號電話，│己不法之所有，│
│      │起      │恫稱：老闆欠錢，其是黑道兄弟│以恐嚇使人將本│
│      │        │，要老闆準備500萬元，不然公 │人之物交付，未│
│      │        │司就不要營運，叫老闆不要再躲│遂，累犯，處有│
│      │        │了等語。                    │期徒刑肆月。  │
├───┼────┼──────────────┼───────┤
│7     │自95年11│以公共電話撥打大業婦產科、內│丙○○意圖為自│
│      │月初某日│兒科（04）00000000號電話，恫│己不法之所有，│
│      │起      │稱：其兄弟在跑路，其是南北兄│以恐嚇使人將本│
│      │        │弟，有小弟要養，要準備1500  │人之物交付，未│
│      │        │萬元，其人都在診所附近，如不│遂，累犯，處有│
│      │        │把錢拿出來，要拿開山刀把醫生│期徒刑肆月。  │
│      │        │斷手斷腳；要醫師小心一點，要│              │
│      │        │放火燒診所，讓診所沒有辦法營│              │
│      │        │業等語。                    │              │
├───┼────┼──────────────┼───────┤
│8     │自95年11│以公共電話撥打宏原瓦斯有限公│丙○○意圖為自│
│      │月初某日│司（04）00000000號電話，恫稱│己不法之所有，│
│      │起      │：其是跑路的兄弟，要準備15  │以恐嚇使人將本│
│      │        │萬元至30萬元，如不給錢的的話│人之物交付，未│
│      │        │，要放置炸彈，不然生意就不要│遂，累犯，處有│
│      │        │做等語。                    │期徒刑肆月。  │
├───┼────┼──────────────┼───────┤
│9     │自95年11│以公共電話撥打億昌瓦斯行（04│丙○○意圖為自│
│      │月初某日│）00000000號電話，恫稱：億昌│己不法之所有，│
│      │起      │瓦斯行每天收入多少都知道，拿│以恐嚇使人將本│
│      │        │些錢來花，其兄弟在跑路否則全│人之物交付，未│
│      │        │家人都要小心一點。          │遂，累犯，處有│
│      │        │                            │期徒刑肆月。  │
├───┼────┼──────────────┼───────┤
│10    │自95年11│以公共電話撥打復新煤氣有限公│丙○○意圖為自│
│      │月中旬某│司電話，恫稱：其是南北兄弟，│己不法之所有，│
│      │日      │其兄弟很多，傢伙也很多，拿30│以恐嚇使人將本│
│      │        │萬元出來，不然要把瓦斯行炸掉│人之物交付，未│
│      │        │，12點以前準備好錢，不然生意│遂，累犯，處有│
│      │        │就不要做等語。              │期徒刑肆月。  │
├───┼────┼──────────────┼───────┤
│11    │自95年11│以公共電話撥打阿房宮KTV（04 │丙○○意圖為自│
│      │月中旬某│）00000000、0000000000號電話│己不法之所有，│
│      │日      │，恫稱：要公司準備30萬元，否│以恐嚇使人將本│
│      │        │則到公司砸店，讓公司沒有辦法│人之物交付，未│
│      │        │營業等語。                  │遂，累犯，處有│
│      │        │                            │期徒刑肆月。  │
├───┼────┼──────────────┼───────┤
│12    │自95年11│以公共電話撥打長生中醫聯合診│丙○○意圖為自│
│      │月中旬某│所（04）0000000號電話，恫稱 │己不法之所有，│
│      │日起    │：其兄弟在跑路，明天準備1500│以恐嚇使人將本│
│      │        │萬元，不要說太多等語。      │人之物交付，未│
│      │        │                            │遂，累犯，處有│
│      │        │                            │期徒刑肆月。  │
├───┼────┼──────────────┼───────┤
│13    │自95年11│以公共電話撥打新長鴻牙醫診所│丙○○意圖為自│
│      │月初某日│（04）00000000號電話，恫稱：│己不法之所有，│
│      │        │其兄弟在跑路，要準備500萬元 │以恐嚇使人將本│
│      │        │，否則要拿開山刀將醫師斷手斷│人之物交付，未│
│      │        │腳；要醫師小心一點，否則要放│遂，累犯，處有│
│      │        │火燒屋，讓診所沒有辦法營業等│期徒刑肆月。  │
│      │        │語。                        │              │
├───┼────┼──────────────┼───────┤
│14    │自95年11│以公共電話撥打漁香村餐廳（04│丙○○意圖為自│
│      │月中旬至│）00000000號電話，恫稱：要老│己不法之所有，│
│      │12月初中│闆準備錢，否則要對老闆家人不│以恐嚇使人將本│
│      │間      │利等語。                    │人之物交付，未│
│      │        │                            │遂，累犯，處有│
│      │        │                            │期徒刑肆月。  │
├───┼────┼──────────────┼───────┤
│15    │自95年11│以公共電話撥打雅園新潮餐廳（│丙○○意圖為自│
│      │月初某日│04）00000000號電話，恫稱：其│己不法之所有，│
│      │起      │是黑道兄弟在跑路，要餐廳準備│以恐嚇使人將本│
│      │        │1200萬元，不然餐廳就不要開了│人之物交付，未│
│      │        │，要老闆斷手斷腳，要放火燒餐│遂，累犯，處有│
│      │        │廳，叫老闆不要再躲了等語。  │期徒刑肆月。  │
│      │        │                            │              │
├───┼────┼──────────────┼───────┤
│16    │自95年11│以公共電話撥打新欣牙醫診所（│丙○○意圖為自│
│      │月初某日│04）00000000號電話，恫稱：其│己不法之所有，│
│      │起至11月│兄弟在跑路，其是南北兄弟，有│以恐嚇使人將本│
│      │23日18時│小弟要養，要準備1500萬元，否│人之物交付，未│
│      │7分許止 │則要拿開山刀將醫生斷手斷腳；│遂，累犯，處有│
│      │        │要醫師小心一點，否則則放火燒│期徒刑肆月。  │
│      │        │診所，讓診所沒有辦法營業；其│              │
│      │        │前幾天才埋一個醫生，沒差一個│              │
│      │        │，看要錢還是要命等語。      │              │
├───┼────┼──────────────┼───────┤
│17    │自95年11│以公共電話撥打聯興瓦斯行（04│丙○○意圖為自│
│      │月中旬某│）00000000號電話，恫稱：瓦斯│己不法之所有，│
│      │日起    │行很好賺，準備一些錢來花一花│以恐嚇使人將本│
│      │        │等語。                      │人之物交付，未│
│      │        │                            │遂，累犯，處有│
│      │        │                            │期徒刑肆月。  │
├───┼────┼──────────────┼───────┤
│18    │自95年11│以公共電話撥打德川瓦斯行（04│丙○○意圖為自│
│      │月某日起│）00000000號電話，恫稱：其現│己不法之所有，│
│      │        │在跑路中，有一群少年要吃飯等│以恐嚇使人將本│
│      │        │語。                        │人之物交付，未│
│      │        │                            │遂，累犯，處有│
│      │        │                            │期徒刑肆月。  │
├───┼────┼──────────────┼───────┤
│19    │自95年10│以公共電話撥打國光法律事務所│丙○○意圖為自│
│      │月底某日│（04）0000000號電話，恫稱： │己不法之所有，│
│      │起      │要準備50萬元，否則會對家人不│以恐嚇使人將本│
│      │        │利等語。                    │人之物交付，未│
│      │        │                            │遂，累犯，處有│
│      │        │                            │期徒刑肆月。  │
├───┼────┼──────────────┼───────┤
│20    │95年10月│以公共電話撥打丑○○事務所（│丙○○意圖為自│
│      │底某日  │04）00000000號電話，恫稱：準│己不法之所有，│
│      │        │備好錢，否則到該事務所開槍等│以恐嚇使人將本│
│      │        │語。                        │人之物交付，未│
│      │        │                            │遂，累犯，處有│
│      │        │                            │期徒刑肆月。  │
└───┴────┴──────────────┴───────┘
